【裁判字號】    89,訴,3028
【裁判日期】    900118
【裁判案由】    誣告
【裁判全文】
臺灣高雄地方法院刑事判決                        八十九年度訴字第三二八號
    公  訴  人  臺灣高雄地方法院檢察署檢察官
    被      告  甲○○
右列被告因誣告案件，經檢察官提起公訴（八十九年度偵字第二五五一五號），本院
判決如左：
    主  文
甲○○意圖他人受刑事處分，向該管公務員誣告，處有期徒刑捌月。
    事  實
一、甲○○曾犯誣告罪，經台灣高雄地方法院於八十七年十一月十九日判處有期徒刑
    二月，緩刑三年，於民國八十八年一月十五日確定。詎於緩刑期間，猶不知悔改
    ，復因不滿丙○○與其姊丁○○日前質疑其叔父乙○○與甲○○假結婚騙取禮金
    及在外宣揚丁○○辦理外燴偷工減料，乃意圖使丙○○受刑事處分，而於八十九
    年十一月十日上午十一時許，至高雄市政府警察局左營分局左營派出所報案，誣
    稱同該日上午八時四十五分，遭不詳歹徒持刀侵入高雄市左營區○○○街一三○
    巷四九號住處，強盜其所有之金項鍊乙條及新台幣（下同）一萬八千五百元云云
    ，復向警方謊報已掌握歹徒行蹤，並於當日下午一時三十分許，帶同警員至高雄
    市左營區○○○路四九二巷八弄八號丙○○任職之鐵工場內，誣指丙○○即係該
    名強盜歹徒；嗣經警方多方查證，發現其供述諸多可疑，甲○○乃於高雄市政府
    警察局左營分局警訊中坦承上開誣告犯行。嗣經高雄市政府警察局左營分局於八
    十九年十一月十一日移送甲○○涉犯誣告案至台灣高雄地方法院檢察署，於檢察
    官偵辦中，甲○○為脫卸罪責，復基於接續之誣告犯意，向該署值班檢察官謊稱
    當日上午在上址住處，遭丙○○出拳毆傷，要對丙○○提出告訴云云，並於八十
    九年十一月三十日於承辦檢察官訊問時，復供述丙○○當日上午在我家他衝到樓
    下打我後，他持水果刀抵住我說要刺死我並搶我金項鍊云云，接續誣指丙○○涉
    嫌強盜財物、傷害等犯罪。
二、案經高雄市政府警察局左營分局報告台灣高雄地方法院檢察署檢察官偵查起訴。
        理  由
一、訊之被告甲○○矢口否認有何誣告犯行，於偵查中辯稱：「丙○○當日上午在我
    家，他衝到樓下打我後，他持水果刀抵住我說要刺死我並搶我金項鍊，..... 當
    天上午八時十分被告毆打伊時，乙○○亦在場制止，事後丙○○趁伊門未關，持
    刀進來搶伊金項鍊及現金」云云。於本院審訊時亦供述：「丙○○確實有搶伊財
    物之事實，伊無誣告犯行」云云。惟查，被告甲○○於警訊及檢察官初次偵訊時
    已坦承：「... 自己於氣憤下，挾怨報復，乃向警方報案誣指丙○○持刀強盜，
    其實金項鍊與現金一萬八千五百元現在都放在伊家，根本沒有被搶」等情不諱，
    核與告訴人丙○○、證人丁○○分別於警訊、偵查、及本院審訊時陳述情節大致
    相符，且有被告所有之金飾保單影本一紙附卷可稽。再者，被告繼又於八十九年
    十一月三十日於檢察官偵查中指訴丙○○於強盜其財物時，同時有出手傷害毆打
    伊之犯行云云，然查被告不僅始終未提出其受傷之診斷證明書，以供本院參酌，
    且其所舉證人乙○○於偵查中亦未證述丙○○有動手毆打被告之情形，益徵被告
    於八十九年十一月三十日偵查複訊時以及本院庭訊時翻異前供，顯係臨訟畏罪卸
    責之詞，委無可採，被告明知自己並無遭受丙○○毆打及被強盜財物之事實，竟
    於八十九年十一月十日上午十一時主動向警察機關申告其被丙○○強盜財物，而
    指證犯罪嫌疑人為丙○○，又於八十九年十一月三十日檢察官偵訊時，為圓其說
    謊而誣指稱丙○○當日同時有揚稱要刺死伊以及毆打伊之犯行，觀其所為，顯係
    欲達成同一使丙○○受刑事處分之犯罪結果而為之數個動作，其有接續誣告之犯
    行甚明，犯嫌堪予認定，自應應依法論科。
二、核被告所為，係犯刑法第一百六十九條第一項之誣告罪。又被告雖先至高雄市政
    府警察局左營分局左營派出所制作筆錄，嗣於檢察官偵查中本其相同之誣告犯意
    ，供述被丙○○毆打並強盜財物而記明於偵查筆錄，然其於警局所指述丙○○涉
    嫌強盜犯行之指述資料，已全部移送至該管檢察官偵辦，二者應屬同一查證之過
    程，自屬一體不可分割。故被告向二處有偵查權之機關數度誣指之行為，實係出
    於單一誣告犯意，而欲達成同一犯罪結果之數個動作，應係接續犯之單純一罪，
    公訴人認係連續犯，尚有未恰，附此敘明。爰審酌被告前已有誣告之前科，有臺
    灣高雄地方法院檢察署刑案資料查註記錄表附卷可稽，本次又因細故與人結怨，
    動輒隨意誣指，浪費司法資源，犯後又不知悔悟，一味諉過，及其犯罪之動機、
    目的、手段，犯罪時所受之刺激及其品性、生活狀況、智識程度、犯罪所生之損
    害，及犯罪後態度等一切情狀，量處如主文所示之刑，以資懲儆。
據上論斷，應依刑事訴訟法第二百九十九條第一項前段、刑法第一百六十九條第一項
、罰金罰鍰提高標準條例第一條，判決如主文。
中    華    民    國      九十    年        一       月       十八      日
                                    臺灣高雄地方法院刑事第三庭
                                        法  官  簡  志  瑩
右正本證明與原本無異。
如不服本判決，應於判決送達後十日內，向本院提出上訴狀。
                                        書記官  林  宜  正
中    華    民    國      九十     年      一       月       十九       日
附錄論罪科刑法條：
刑法第一百六十九條第一項：
意圖他人受刑事或懲戒處分，向該管公務員誣告者，處七年以下有期徒刑。


司法院資訊處製作；財團法人民間司法改革基金會備份。
